【裁判字號】    98,審易,182
【裁判日期】    980508
【裁判案由】    竊盜
【裁判全文】
臺灣新竹地方法院刑事判決         98年度審易字第182號
公  訴  人  臺灣新竹地方法院檢察署檢察官
被      告  甲○○
                    號
上列被告因竊盜案件，經檢察官提起公訴（98年度偵字第866 號
、第996 號），經被告於本院準備程序中，就被訴事實為有罪之
陳述，經告知被告簡式審判程序之旨，並聽取檢察官、被告之意
見後，經本院進行簡式審判程序，本院判決如下：
    主    文
甲○○共同犯竊盜罪，累犯，處有期徒刑伍月。又共同犯踰越牆
垣竊盜罪，累犯，處有期徒刑捌月。應執行有期徒刑拾壹月。
    犯罪事實
一、甲○○前於民國92年間，因贓物案件，經本院於92年10月6
    日以92年度易字第464號判決判處有期徒刑3月確定；復因竊
    盜案件，經本院於92年6月5日以92年度竹北簡字第104 號判
    決判處有期徒刑4月確定，上開2案件經本院於93年11月4 日
    以93年度聲字第757 號裁定定應執行有期徒刑6月，於94年4
    月5 日縮刑期滿執行完畢。又於93年間，因施用毒品案件，
    經本院於94年4月25日以94年度竹北簡字第77號判決判處有
    期徒刑5月確定，於95年2月6日縮刑期滿執行完畢。
二、詎甲○○仍不知悔改，與羅福君（另案經臺灣新竹地方法院
    檢察署通緝中）共同基於意圖為自己不法之所有之犯意聯絡
    ，分別於下列時間、地點，前後為2 次竊盜行為：
（一）於97年5 月26日某不詳時間，在新竹縣新豐鄉○○村○○
      街88巷2 弄19號前，由甲○○負責把風，羅福君持自備鑰
      匙竊取乙○○所停放於路旁，車牌號碼Z7-9022 號自用小
      客車，得手後供其2 人代步使用（該車牌號碼Z7-9022 號
      自用小客車業已發還由乙○○具領）。
（二）97年9 月1 日下午2 時許，由羅福君負責把風，甲○○則
      自羅福君位於新竹縣湖口鄉○○村○○路○ 段19巷7 號住
      處3 樓，踰越同址5 號2 樓鄰居丙○○住處相鄰之矮牆，
      侵入丙○○住處，徒手竊取丙○○所有液晶電視1 臺（尚
      未尋獲）。
三、案經新竹縣政府警察局移送、新竹縣政府警察局竹北分局報
    告臺灣新竹地方法院檢察署檢察官偵查起訴。
    理    由
一、程序部分：
    按除被告所犯為死刑、無期徒刑、最輕本刑為3 年以上有期
    徒刑之罪或高等法院管轄第一審案件者外，於前條第1 項程
    序進行中，被告先就被訴事實為有罪之陳述時，審判長得告
    知被告簡式審判程序之旨，並聽取當事人、代理人、辯護人
    及輔佐人之意見後，裁定進行簡式審判程序，刑事訴訟法第
    273條之1第1項定有明文。本件被告甲○○所犯係死刑、無
    期徒刑、最輕本刑為3年以上有期徒刑以外之罪，其於準備
    程序中就被訴事實為有罪之陳述，經告知簡式審判程序之旨
    ，並聽取公訴人及被告甲○○之意見後，本院認為適宜進行
    簡式審判程序，合先敘明。
二、認定被告甲○○犯行所憑之各項證據：
（一）被告甲○○於警詢、偵查中、本院準備程序及簡式審判程
      序時坦承不諱。其稱：伊於97年5月26日某不詳時間，在
      新竹縣新豐鄉○○村○○街88巷2 弄19號前，由共犯羅福
      君以自備鑰匙竊取被害人乙○○所有車牌號碼Z7-9022 號
      自用小客車，伊則坐在機車上面把風，得手後由共犯羅福
      君將該車開走，伊則騎機車回家；復於97年9 月1 日下午
      2 時許，因共犯羅福君發現其鄰居丙○○家門沒有關，乃
      自共犯羅福君位於新竹縣湖口鄉○○村○○路○ 段19巷7
      號住處3 樓，踰越同址5 號2 樓被害人丙○○住處相鄰之
      矮牆，侵入被害人丙○○住處，徒手竊取其所有液晶電視
      1 台，得手後，將該液晶電視放至菜市場附近空屋等語（
      見98年度偵字第866 號偵查卷第9 、10、39至41頁；98年
      度偵字第996 號偵查卷第8 至11、39至41頁；本院卷第28
      、29頁）。
（二）證人即共犯羅福君於警詢中所為之證述稱：他叫被告甲○○騎摩托車載他到新竹縣新豐鄉○○○○○路上，左邊有
      社區，被害人乙○○所有車牌號碼Z7-9022 號自用小客車
      就停在路旁，他走到該車旁邊，用自己準備的鑰匙，將鑰
      匙插入駕駛座車門，用力往左旋轉，車門就開了，進入駕
      駛座後，再用同1 把鑰匙插入汽車電門啟動引擎將車輛開
      走，供其2 人使用。被告甲○○從一開始，就知道要去偷
      車，所以才載他沿路去尋找目標。當他偷車時被告甲○○
      坐在摩托車上把風。復於97年9 月1 日下午2 時許，他與
      被告甲○○從他家中3 樓翻過鄰居3 樓處，他用手推開門
      ，由被告甲○○進去2 樓房間，被告甲○○就用大的塑膠
      袋套著1 臺液晶電視抱上3 樓，再沿著原路回去等語（見
      98 年 度偵字第866 號偵查卷第5 、6 頁；98年度偵字第
      996 號偵查卷第4 至6 頁）。
（三）證人即被害人乙○○於警詢中所為之指述稱：她於97年5
      月26日下午4 時30分許，在新竹縣新豐鄉○○村○○鄰○○
      街88巷2弄19號前之道路旁其停放之車牌號碼Z7-9022號自
      用小客車遭竊，她便報警處理。直至同年6月8日下午5 時
      10分許，由警方在新竹縣湖口鄉○○街34巷16弄10號前尋
      獲等語（見98年度偵字第866號偵查卷第12、13頁）。
（四）證人即被害人丙○○於警詢中所為之指述稱：她於97年9
      月1日下午4時許，發現其放置在新竹縣湖口鄉○○村○○
      路○段19巷5號住處2樓房間內之1臺液晶電視遭竊，因家裡
      門所謂遭破壞，而住處3 樓陽台之門未鎖，她認為竊賊是
      由3 樓陽台侵入等語（見98年度偵字第996 號偵查卷第12
      、13頁）。
（五）監視器翻拍照片4張、失竊地點頂樓照片4張（見98年度偵
      字第996號偵查卷第15、16、46、47頁）。
（六）綜上，本件事證業臻明確，被告甲○○上揭犯行至堪認定
      ，應依法予以論科。
三、論罪科刑：
（一）論罪：
  １、核被告甲○○與共犯羅福君共同竊取被害人乙○○所使用
      之車牌號碼Z7-9022 號自用小客車之行為，係犯刑法第32
      0 條第1 項之竊盜罪；另被告甲○○與共犯羅福君共同竊
      取被害人丙○○所有之液晶電視1 臺所為，係犯同法第32
      1 條第1 項第2 款之踰越牆垣竊盜罪。
  ２、被告甲○○與共犯羅福君就本案之竊盜犯行，有犯意之聯
      絡及行為之分擔，為共同正犯。
  ３、被告甲○○所為如上開2 次竊盜犯行，其犯意各別，時間
      不同，應予分論併罰之。
（二）累犯：被告甲○○於92年間，因贓物案件，經本院於92年
      10月6日以92年度易字第464 號判決判處有期徒刑3月確定
      ；復因竊盜案件，經本院於92年6月5日以92年度竹北簡字
      第104號判決判處有期徒刑4 月確定，上開2案件經本院於
      93年11月4日以93年度聲字第757號裁定定應執行有期徒刑
      6 月，於94年4月5日縮刑期滿執行完畢。又於93年間，因
      施用毒品案件，經本院於94年4 月25日以94年度竹北簡字
      第77號判處有期徒刑5 月確定，於95年2月6日縮刑期滿執
      行完畢等情，有臺灣新竹地方法院檢察署刑案資料查註紀
      錄表及臺灣高等法院被告前案紀錄表各1 份在卷足按，其
      於5年以內再犯本件有期徒刑以上之2罪，均為累犯，應依
      刑法第47條第1項規定加重其刑。
（三）量刑：爰審酌被告甲○○有竊盜前科，已如前所述，足徵
      其素行不佳，年輕力盛，不思以正途獲取所需，任意侵犯
      他人財產權益，實不足取，念其犯後坦承犯行態度尚可，
      並斟酌所竊之物價值，且上開自用小客車已發還被害人乙○○領回、液晶電視尚未尋獲致無法發還被害人丙○○等
      一切情狀，分別量處如主文所示之刑，併定其應執行之刑
      ，以資懲儆。
四、爰依刑事訴訟法第273 條之1 第1 項、第299 條第1 項前段
    ，刑法第28條、第320條第1項、第321條第1項第2款、第47
    條第1項、第51條第5款，刑法施行法第1條之1，判決如主文
    。
本案經檢察官王唯怡到庭執行職務
中    華    民    國    98    年    5     月    8     日
                  刑事第九庭    法  官  劉兆菊
以上正本證明與原本無異。
如不服本判決應於收受判決後10日內向本院提出上訴書狀，並應
敘述具體理由。其未敘述上訴理由者，應於上訴期間屆滿後20日
內向本院補提理由書(均須按他造當事人之人數附繕本)「切勿逕
送上級法院」。
中    華    民    國    98    年    5     月    8     日
                                書記官  林兆嘉
附錄本案論罪科刑實體法條全文：
中華民國刑法第320條
 (普通竊盜罪、竊佔罪)
意圖為自己或第三人不法之所有，而竊取他人之動產者，為竊盜
罪，處5年以下有期徒刑、拘役或500元以下罰金。
意圖為自己或第三人不法之利益，而竊佔他人之不動產者，依前
項之規定處斷。
前二項之未遂犯罰之。
中華民國刑法第321條
（加重竊盜罪）
犯竊盜罪而有左列情形之一者，處5月以上、5年以下有期徒刑：
一、於夜間侵入住宅或有人居住之建築物、船艦或隱匿其內而犯
    之者。
二、毀越門扇、牆垣或其他安全設備而犯之者。
三、攜帶兇器而犯之者。
四、結夥三人以上而犯之者。
五、乘火災、水災或其他災害之際而犯之者。
六、在車站或埠頭而犯之者。
前項之未遂犯罰之。


司法院資訊處製作；財團法人民間司法改革基金會備份。
